【裁判字號】    89,易,574
【裁判日期】    890406
【裁判案由】    傷害
【裁判全文】
臺灣板橋地方法院刑事判決                          八十九年度易字第五七四號
    公  訴  人  臺灣板橋地方法院檢察署檢察官
    被      告  甲○○
                丙○○
                乙○
右列被告因傷害等案件，經檢察官提起公訴（八十八年度偵字第一九０四三號），本
院判決如左：
    主  文
乙○被訴違反就業服務法部分無罪。
甲○○、丙○○、乙○被訴傷害部分公訴不受理。
    理  由
壹、被告乙○被訴違反就業服務法部分：
一、公訴意旨略以：被告乙○係環宇清潔服務社負責人，基於概括之犯意，連續自民
    國八十七年十一月間起至八十八年一月三日止，及八十八年六月一日起至同年月
    十日止，在台北市○○街六八號四樓，聘僱未經許可之外國人甲○○一人擔任清
    潔工作，因認被告係違反就業服務法第五十三條第一款之規定，應論以同法第五
    十八條第一項前段之罪嫌等語。
二、按犯罪事實，應依證據認定之，無證據不得推定其犯罪事實，刑事訴訟法第一百
    五十四條定有明文。又認定不利於被告之事實，需依積極證據，苟積極證據不足
    為不利於被告事實之認定時，即應為有利於被告之認定，更不必有何有利之證據
    （最高法院五十六年度臺上字第八０七號判例參照）。
三、公訴人認被告弟涉犯違反就業服務法，無非以上開事實，業據被告甲○○於偵查
    中之供述，及被告乙○亦承認有於右揭時地僱用被告甲○○為其主要論據。訊據
    被告乙○固承認有僱用甲○○之情，惟堅決否認有何違反就業服務法犯行，辯稱
    甲○○係澳門人，已取得華僑身分，伊有去勞委會問過，澳門沒有回歸前，華僑
    不用辦僱用許可等語。是本件首應審究者為甲○○是否為就業服務法所指之適用
    對象。按依就業服務法第六十七條規定：「本法關於『外國人』之規定，於無國
    籍人、中國人取得外國國籍而持外國護照入境或持中華民國護照而未在國內設籍
    ，受聘僱從事工作者，準用之。」，是其所適用之對象，除無國籍人外，就中國
    人兼具雙重國籍者，其持用外國護照入境或持中華民國護照入境而未在國內設籍
    者，必須準用就業服務法中關於外國人之規定，始可在華工作，此觀上開法條內
    容即明。是澳門居民如未具雙重國籍僅係取得葡萄牙政府製發專為澳門居民適用
    之護照，並持中華民國台灣地區出入境證或台灣地區居留證入境者，於八十八年
    十二月二十日前，得免經許可在台灣地區工作；另己取得華僑身分及其符合中華
    民國國籍取得要件之配偶及子女之澳門居民（簡稱「具華僑身分澳門居民」），
    得不經雇主申請，由其個人檢具相關文件申請許可工作．．；又取得華僑身分香
    港澳門居民聘僱及管理辦法（下稱本辦法）施行前（本辦法自香港澳門關係條例
    施行之日施行，而依八十八年十一月十六日行政院台八十八僑字第四一八八三號
    令發布涉及澳門部分自八十八年十二月二十日施行），「具華僑身分澳門居民」
    在台灣地區工作無需許可，此有行政院勞工委員會八十九年四月二十五日台八十
    九勞職外字第０二一六五六四號函、八十八年七月三十日台八十八勞職外字第０
    ０三三三六二號函、八十八年十二月二十日台八十八勞職外字第０九０四五九０
    號行政院勞工委員會公告等件附卷可參。查甲○○係澳門居民持台灣地區入出境
    證入境台灣，且已取得華僑身分（僑居身分），此有僑務委員會八十九年三月三
    日八十九僑證照字第０一二三四四號函、華僑身分證明申請書、澳門身分證、台
    灣地區入出境證及華僑身分證明（八七）台僑證字第七九一０五二號在卷足憑，
    則揆諸上開說明，並參以澳門居民於八十八年十二月二十日由葡萄牙結束治理後
    ，依香港澳門關係條例第十三條規定，澳門居民受聘僱在台灣地區工作，準用就
    業服務法第五章至第七章有關外國人聘僱、管理及處罰之規定，甲○○既係具華
    僑身分澳門居民，於八十八年十二月二十日前尚非就業服務法所規範之對象，即
    得免經許可在台灣地區工作。從而，被告乙○僱用甲○○，尚難遽認有何違反就
    業服務法之規定，公訴意旨於此部分，容有誤會。此外復查無其他積極證據足認
    被告乙○有何違反就業服務法犯行，自屬不能証明被告犯罪，爰為無罪之諭知。
貳、被告甲○○、丙○○、乙○被訴傷害部分：
一、公訴意旨略以：被告甲○○夥同被告丙○○於八十八年七月一日二十二時許，前
    往台北縣新莊市○○路○段六三０號二樓乙○住處索取薪資，因故生爭執，甲○
    ○、丙○○遂共同基於傷害犯意與乙○互毆拉扯，造成甲○○受有右臉頰、左眼
    眶、右胸部瘀腫傷，乙○受有頸部及背部抓傷、左手臂裂傷、右肩挫傷之傷害，
    因認被告甲○○、丙○○、乙○三人均係犯刑法第二百七十七條第一項之傷害罪
    嫌等語。
二、按告訴乃論之罪，告訴人於第一審辯論終結前得撤回其告訴，又告訴經撤回者，
    應諭知不受理之判決，刑事訴訟法第二百三十八條第一項、第三百零三條第三款
    分別定有明文。
三、查本件告訴人甲○○告訴被告乙○傷害案件，及告訴人乙○告訴被告甲○○、丙
    ○○傷害案件，起訴書認均係觸犯刑法第二百七十七條第一項普通傷害罪，依同
    法第二百八十七條前段之規定，須告訴乃論。茲據告訴人甲○○、乙○當庭以言
    詞分別撤回對被告乙○、甲○○、丙○○傷害部分之告訴，此有本院八十九年二
    月二十三日訊問筆錄可稽，依照首開說明，此部分爰不經言詞辯論，逕為諭知不
    受理之判決。
據上論斷，應依刑事訴訟法第三百零一條第一項、第三百零三條第三款、第三百零七
條，判決如主文。
本案經檢察官游鉦添到庭執行職務。
中      華      民      國      八十九      年    五    月    三十一    日
                                  臺灣板橋地方法院刑事第三庭
                                          法  官  李  幼  妃
右正本證明與原本無異。
如不服本判決，應於判決送達後十日內，向本院提出上訴狀。
                                          書記官  強  梅  芳
中      華      民      國      八十九      年    六    月      二      日


司法院資訊處製作；財團法人民間司法改革基金會備份。
